臺灣臺南地方法院民事裁定
110年度全字第65號
聲  請  人  中央電力開發有限公司

代  理  人  陳冠仁律師 
            嚴孟君律師
相  對  人  安集科技股份有限公司


法定代理人  黃國棟  
代  理  人  黃紹文律師
相  對  人  向陽能源科技股份有限公司

法定代理人  林瑞文  
代  理  人  陳振榮律師
複  代理人  高翠玉  

上列聲請人因與相對人間請求履行保固責任等事件，聲請定暫時
狀態之處分，本院裁定如下：
    主  文
聲請駁回。
聲請費用由聲請人負擔。
    理  由
一、聲請意旨略以：
（一）按於爭執之法律關係，為防止發生重大之損害或避免急迫
      之危險或有其他相類之情形而有必要時，得聲請為定暫時
      狀態之處分，民事訴訟法第538條第1項定有明文。
（二）聲請人於民國101年4月間透過相對人向陽能源科技股份有
      限公司（下稱向陽公司）向相對人安集科技股份有限公司
      （下稱安集公司）採購1008片240W/A規正公差太陽能模組
      ，型號：AJP-M000-000W(下稱系爭模組），設置場址：嘉
      義縣○○鄉○○村○○○000○0號（下稱系爭電場）。安集公司並
      出具屬名業主（即聲請人）之保固書、產品聲明書、出廠
      證明書等書面，作為系爭模組使用25年品質保證與保固憑
      證。今聲請人因系爭模組有輸出功率偏低及蝸牛紋、熱斑
      等現象，經聲請人自行購置PV測試儀，於109年10、11月
      間對系爭1008片模組全面進行量測，檢測結果共811片模
      組呈現最大輸出功率不足之瑕疵，即測試數據低於出廠時
      檢測之最小峰值功率90%之情形，依保固書第2條第a款約
      定，安集公司即應依約履行保固責任。為此，聲請人已多
      次向安集公司反應並請求依保固書條款進行全場檢測、更
      換瑕疵模組，然未獲善意回應，遂對安集公司、向陽公司
      起訴請求履行保固責任，先位訴之聲明第一、二、五項為
      「安集公司應免費為聲請人址設嘉義縣○○鄉○○村○○○000○0
      號太陽光電發電設備案場更換安裝符合現狀使用之合格相
      容模組（即電性相容、數量相等、鋁框尺寸相同、品質合
      格（A規正公差）），共811片。」、「向陽公司應免費為
      聲請人址設嘉義縣○○鄉○○村○○○000○0號太陽光電發電設備
      案場更換安裝符合現狀使用之合格相容模組（即電性相容
      、數量相等、鋁框尺寸相同、品質合格（A規正公差））
      ，共811片。」、「 前一、二項給付，如任一人為給付，
      其餘人於給付範圍内，免除給付責任。」現由本院110年
      度訴字第605號案審理中。
（三）按系爭模組經聲請人檢測已出現發電功率不足及蝸牛紋、
      熱斑等問題，太陽能光電實務亦常見熱斑衍生之漏電、火
      災等災害，故本案實有立即更換瑕疵模組之急迫性與必要
      性，除防止繼續發生發電不足之營業損失外，更可避免發
      生火災等更大型之公安危險。聲請人因囿於保固書條款第
      3條b約定「若依安集之合理斟酌判斷，認為PV模組有以下
      情形，則有限保固將不適用於該PV模組：誤用、濫用、疏
      忽或意外、改造、不當安裝或應用、未遵守安集之安裝、
      使用及/或維護指示、斷電浪湧、閃電、水災、火災、冰
      雹、意外損壞，或其他安集無法控制之情形。」在未得安
      集公司同意下，無法自行更換系爭模組，否則將落入「未
      遵守安集之安裝、使用及/或維護指示」等不予保固條款
      之範疇，然系爭電場又已出現發電功率不足及蝸牛紋、熱
      斑等問題且有嚴重之安全隱憂，聲請人實陷於兩難。訴訟
      耗日費時，為求儘速改善電場問題，聲請人願先行支付購
      買新模組(不限廠牌）及改善工程之全部費用，待本案判
      決確認責任歸屬，以認定前開費用最終應由兩造何人負擔
      。為此，爰依民事訴訟法第538條第1項規定，聲請本院裁
      定准許定暫時狀態處分。
（四）聲明：
　　⒈兩造間關於履行保固責任等事件（本院110年度訴字第605
      號）判決確定前，聲請人得先行更換址設嘉義縣○○鄉○○村
       ○○○000○0號太陽能光電發電設備案場之模組811片(即系
      爭模組）及因模組更換依法規所需的電場系統重規劃配置
      施作。
　　⒉聲請費用由相對人負擔。
二、相對人安集公司答辯：
（一）民事訴訟法第538條假處分之要件為：⒈對象為爭執之法律
      關係。⒉此一法律關係具有繼續性。⒊本案之請求即有爭執
      之法律關係。⒋因避免重大之損害或防急迫之危險而有定
      暫時狀態之必要。
（二）查本件聲請人所請求者乃係產品的保固義務，其請求履行
      之方法則為更換修補太陽能光電模組或金錢賠償，此依聲
      請人之起訴狀記載甚明。故兩造間之間並非係就有繼續性
      之法律關係有所爭執，即與上開假處分之要件不符。且本
      件太陽能光電模組之所有權人及管理處分權人現均為聲請
      人，在訴訟進行中如何處置管理太陽能光電模組，本即係
      聲請人自己之權利，安集公司無從予以阻止或干涉，故對
      安集公司聲請本件假處分實無保護之必要。況聲請人之請
      求不但與繼續性之法律關係定時狀態無關，反而係將太陽
      能光電模組之事實現狀變更，實與假處分之要件及目的均
      有違背，實難認有理由。
（三）聲明：請求駁回本件之聲請。
三、相對人向陽公司答辯：
（一）聲請人透過向陽公司向安集公司採購系爭模組，並由安集
      公司開立保固書予聲請人、向陽公司，故聲請人應向安集
      公司主張履行保固責任之權利。況向陽公司已將對安集公
      司所得請求履行保固責任等權利之請求權，已全數轉讓給
      聲請人，聲請人更應向安集公司主張履行保固責任等權利
      ，而非要求向陽公司履行保固責任。
（二）聲明：請求駁回本件之聲請。　　　
四、本院之判斷：
（一）按於爭執之法律關係，為防止發生重大之損害或避免急迫
      之危險或有其他相類之情形而有必要時，得聲請為定暫時
      狀態之處分。前項裁定，以其本案訴訟能確定該爭執之法
      律關係者為限。第一項處分，得命先為一定之給付。民事
      訴訟法第538條第1項、第2項、第3項定有明文。所謂有爭
      執之法律關係，凡有防止重大損害或避免急迫危險或相類
      情形而有必要者，於充足保障債務人程序權，使其有陳述
      意見之機會後，無論係繼續性、一次性對待給付，或一次
      行為即完成等之法律關係，均無不予准許之理，且此項聲
      請可於起訴前或起訴後為之理（最高法院109年度台抗字
      第1388號、110年度台抗字第1043 號民事裁判意旨參照）
      。因此，聲請定暫時狀態處分之要件為：㈠須自己與相對
      人間有爭執之法律關係存在；㈡須有防止發生重大之損害
      或避免急迫之危險或有其他相類之情形等必要性存在。
（二）本件聲請人先位聲明第一、二項主張其與安集公司間有系
      爭模組買賣契約，依契約安集公司應負保固責任，更換有
      瑕疵之模組811片之義務，及向陽公司提供系爭模組及保
      固書予聲請人，向陽公司依保固書亦負更換瑕疵模組811
      片之保固責任，二人間為不真正連帶關係；另備位聲明第
      一、二項主張，如更換811片模組有無法特定執行標的，
      或難以執行之虞，安集公司或向陽公司應賠償聲請人符合
      現況使用之合格相容模組811片之市價新臺幣2,757,923元
      等情，經本院依職權調取110年度訴字第605號民事卷宗核
      閱無誤，堪認聲請人就兩造間有爭執之法律關係已為相當
      之釋明。雖相對人安集公司主張兩造之間並非就有繼續性
      之法律關係有所爭執，與定暫時狀態處分之要件不符云云
      ，惟有爭執之法律關係，無論係繼續性、一次性對待給付
      ，或一次行為即完成等之法律關係，均得聲請為定暫時狀
      態處分，安集公司此部分之抗辯並無理由。
（三）關於本件定暫時狀態處分之原因部分，聲請人雖主張系爭
      模組經檢測出現發電功率不足及蝸牛紋、熱斑等問題，為
      防止繼續發生發電不足之營業損失，及避免發生火災等更
      大型之公安危險，本案實有立即更換瑕疵模組之急迫性與
      必要性云云。惟聲請人為系爭模組之所有權人及管理處分
      權人，在訴訟進行中如何處置管理太陽能光電模組，本即
      係聲請人自己之權利，相對人無從予以阻止或干涉，故聲
      請人聲請本件定暫時狀態處分實無保護之必要。雖聲請人
      主張如未得相對人安集公司同意自行更換系爭模組，將落
      入「未遵守安集之安裝、使用及/或維護指示」等不予保
      固條款云云。查安集公司於本院調查時已表示處置管理系
      爭模組是聲請人自己之權利，其無從阻止或干涉；此外，
      聲請人亦未主張及舉證，聲請人更換系爭模組，有何違反
      安集公司「安裝、使用及/或維護指示」，因此有不保固
      情事，自無可採。況該保固書如係兩造間之契約約定（按
      契約關係存在何人之間尚待調查審認），聲請人更換系爭
      模組時，仍需遵守契約之約定自不待言。
（四）綜上所述，聲請人請求定暫時狀態處分「兩造間關於履行
      保固責任等事件（本院110年度訴字第605號）判決確定前
      ，聲請人得先行更換址設嘉義縣○○鄉○○村○○○000○0號太陽
      能光電發電設備案場之模組811片及因模組更換依法規所
      需的電場系統重規劃配置施作」，因聲請人為系爭模組之
      所有權人及管理處分權人，對系爭模組有權處分，相對人
      無從予以阻止或干涉，如聲請人認有漏電、火災等災害之
      危險，或繼續發生發電不足造成營業重大損失，得自行更
      換系爭模組，聲請人本件聲請無保護之必要，其聲請即屬
      無從准許，應予駁回。
五、依非訟事件法第21條第2項、民事訴訟法第95條、第78條裁
    定如主文。
中　　華　　民　　國　　110 　年　　11　　月　　10　　日
                  民事第五庭    法　官　張麗娟
以上正本證明與原本無異
如不服本裁定應於送達後10日內向本院提出抗告狀，並應繳納抗
告費新台幣1,000元整。
中　　華　　民　　國　　110 　年　　11　　月　　10　　日
                                書記官　高培馨